【裁判字號】    98,基簡,809
【裁判日期】    981027
【裁判案由】    清償債務
【裁判全文】
臺灣基隆地方法院民事簡易判決       98年度基簡字第809號
原      告  兆豐國際商業銀行股份有限公司基隆分公司
法定代理人  甲○○
訴訟代理人  乙○○
被      告  戊○○
                      3樓
            丙○○
兼上二人共
同訴代理人  丁○○
                      號4樓
上列當事人間請求清償債務事件，本院於民國98年10月20日言詞
辯論終結，判決如下：
    主  文
被告應連帶給付原告新臺幣貳拾萬零壹佰捌拾伍元，及自民國九
十八年三月十日起至民國九十八年四月十日止，按年息百分之五
．一六計算之利息，及自民國九十八年四月十一日至清償日止，
按年息百分之六．一六計算之利息，暨自民國九十八年四月十一
日起至清償之日止，逾期在六個月以內者，按年息百分之五．一
六百分之十，逾期超過六個月者，按年息百分之五．一六百分之
二十計算之違約金。
訴訟費用新臺幣貳仟貳佰壹拾元由被告連帶負擔。
本判決得假執行，但被告如於假執行程序實施前，或實施中，而
於執行標的物拍定、變賣或物之交付前，以新臺幣貳拾萬零壹佰
捌拾伍元為原告預供擔保後，得免為假執行。
    事實及理由
一、原告起訴主張：被告丁○○於民國92年2月13 日邀同被告謝
    秀娟、丙○○為連帶保證人，與原告訂立借款契約書向原告
    借款新台幣（下同）120萬元，約定借款期間為7年，自實際
    借貸日起，依年金法按月攤還本息，利息按原告公告之消費
    金融放款指標利率（即5.16%） 計算，嗣後隨原告消費金融
    放款指標利率調整而調整，如未依約履行，除按上開利率計
    算外，逾期在6個月以內者，按上開利率10%，逾期6 個月以
    上者，就超過部分按上開利率20% 加計違約金。詎被告丁○
    ○僅繳付72期即未依約履行，尚欠如主文第1 項所示之本金
    、利息及違約金，迭催不理，為此提起本訴，聲明如主文第
    1項所示等情。被告丁○○對原告主張之事實表示無意見，
    惟辯稱其目前無能力償還等語。
二、原告主張上開事實，業據其提出借款契約書、借款保證支用
    書、消費金融放款指標利率表、客戶歸戶查詢、放款帳號歷
    史資料查詢（以上均為影本）為證，核屬相符，復為被告丁
    ○○不爭執，原告主張堪信為實在。被告丁○○雖抗辯現無
    資力清償云云，縱屬實在，亦屬將來強制執行有無效果之問
    題，尚不得作為拒絕給付之理由。從而，原告依與被告間消
    費借貸及連帶保證之法律關係，請求被告連帶給付如主文第
    1項所示之本金、利息及違約金，為有理由，應予准許。
三、本件係適用簡易程序所為被告敗訴之判決，依民事訴訟法第
    389條第1項第3 款規定，應依職權宣告假執行，爰依職權宣
    告之。惟本衡平之原則，並許被告於假執行程序實施前，或
    實施中，而執行標的物拍定、變賣或物之交付前以200,185
    元為原告預供擔保後，得免為假執行。
四、訴訟費用即第一審裁判費2,210元由被告連帶負擔。
據上論結，本件原告之訴有理由，依民事訴訟法第436條第2項、
第85條第2項、第389條第1項第3款、第392條第2項、第3項，判
決如主文。
中    華    民    國    98    年    10    月    27    日
                  基隆簡易庭法  官  林淑鳳
以上正本係照原本作成。
對於本件判決如有不服，應於收受送達後20日內向本院提出上訴
書狀，上訴於本院合議庭，並按他造當事人之人數附具繕本。
中    華    民    國    98    年    10    月    27    日
                            書記官  王鵬勝


司法院資訊處製作；財團法人民間司法改革基金會備份。
